臺灣板橋地方法院刑事判決　　　　　　　 96年度易字第299號
公　訴　人　臺灣板橋地方法院檢察署檢察官
被　　　告　甲○○
　　　　　　　　　　（
上列被告因竊盜案件，經檢察官提起公訴（九十六年度偵字第二
四六六號），被告於本院準備程序中就被訴之事實為有罪之陳述
，經本院合議庭裁定由受命法官獨任進行簡式審判程序審理，判
決如下：
    主  文
甲○○竊盜，處有期徒刑肆月。又攜帶兇器竊盜，處有期徒刑柒
月，扣案梅花板手及萬能起子各壹枝均沒收之。應執行有期徒刑
拾月，扣案梅花板手及萬能起子各壹枝均沒收之。
    事  實
一、甲○○前有竊盜、侵占、違反麻醉藥品管理條例等多項前科
    ，復於民國九十五年十一月間犯贓物及竊盜罪，經本院於同
    年十二月二十九日以九十五年度簡字第七五八三號簡易判決
    分別判處拘役三十日、有期徒刑三月（判決尚未確定，不構
    成累犯）。竟於前案審理期間，猶不知悛悔，意圖為自己不
    法之所有，先於民國九十五年十二月十六日凌晨四時許，在
    臺北縣新莊市○○路五一三號前，趁乙○○疏未取下車牌號
    碼Ｎ二七─四二一號重型機車鑰匙之際，竊取該機車鑰匙一
    支，嗣接續於同年月十八日凌晨四時許，在上址以上開鑰匙
    ，竊得車牌號碼Ｎ二七─四二一號重型機車一輛，作為代步
    之用。另意圖為自己不法之所有，於同年月下旬某日，在臺
    北縣新莊市○○街口，持其所有客觀上足對人之生命、身體
    、安全構成威脅，具有危險性，可供兇器使用之梅花扳手及
    萬能起子各一枝，竊取丙○○所有車牌號碼ＧＫＰ─四五五
    號重型機車車牌一面，改懸掛在上開竊得之機車上，並將Ｎ
    二七─四二一號車牌丟棄。嗣於九十六年一月十三日凌晨二
    時三十分許，甲○○騎乘上開機車行經臺北縣三重市○○○
    路三十號前，為警查獲，並扣得車牌號碼Ｎ二七─四二一號
    重型機車一輛與鑰匙一枝、ＧＫＰ─四五五號車牌一面、甲○○竊盜車牌所用之梅花板手及萬能起子各一枝，而悉上情
    。
二、案經乙○○訴由臺北縣政府警察局三重分局報告臺灣板橋地
    方法院檢察署檢察官偵查起訴。
    理  由
壹、程序方面
    刑事訴訟法第二百七十三條之一第一項規定除被告所犯為死
    刑、無期徒刑、最輕本刑為三年以上有期徒刑之罪、或高等
    法院管轄第一審案件者外，於審判期日前之程序進行中，被
    告先就被訴事實為有罪之陳述時，審判長得告知被告簡式審
    判程序之旨，並聽取當事人、代理人、辯護人及輔佐人之意
    見後，裁定進行簡式審判程序。本案被告甲○○被訴竊盜案
    件，非前開不得進行簡式審判程序之案件，經被告於本院審
    理時就被訴之事實為有罪之陳述，且經本院告知被告簡式審
    判程序之旨，聽取被告及檢察官之意見後，爰依刑事訴訟法
    第二百七十三條之一第一項規定裁定改依簡式審判程序審判
    之，先予敘明。
貳、實體方面
一、犯罪事實之認定：
　(一)訊據被告甲○○除否認有竊取機車鑰匙之犯行，辯稱竊盜機
  　車之鑰匙係其自備之鑰匙云云外，餘均於本院準備程序及審
　　理時坦承不諱，復經告訴人乙○○、被害人丙○○於警詢時
  　指訴明確，並有告訴人乙○○及被害人丙○○立具之贓物認
    領保管單、車輛車牌失竊作業─查獲車輛認可資料、車籍作
    業系統查詢認可資料各一紙及上開失竊機車、車牌及鑰匙照
    片三幀在卷可佐。此外，另有被告所有供上開竊盜犯罪所用
    之梅花板手及萬能起子各一枝扣案可資佐證，被告前述自白
    與事實相符，堪以信實。至被告雖辯稱竊盜機車之鑰匙係其
    自備之鑰匙云云，然而，被告為警查獲時所扣得之鑰匙一枝
    ，業經告訴人乙○○當場指認係其所失竊之機車鑰匙，並立
    具贓物認領保管單將該機車鑰匙領回等情，有告訴人乙○○
    之警詢筆錄及贓物認領保管單在卷可稽，是被告辯稱上情，
    不足採信。從而，本件事證明確，被告犯行堪以認定，應依
    法論科。
二、論罪科刑之法律適用：
  (一)按刑法第三百二十一條第一項第三款之攜帶兇器竊盜罪，係
    以行為人攜帶兇器竊盜為其加重條件，此所謂兇器，其種類
    並無限制，凡客觀上足對人之生命、身體、安全構成威脅，
    具有危險性之兇器均屬之，且祇須行竊時攜帶此種具有危險
    性之兇器為已足，並不以攜帶之初有行兇之意圖為必要（最
    高法院七十九年度台上字第五二五三號判例意旨可資參照）
    。查被告先竊取告訴人乙○○之機車鑰匙，復接續竊取告訴
    人乙○○之機車，再持自備之梅花板手與萬能起子各一枝，
    竊取被害人丙○○之車牌，而梅花板手與萬能起子均係以金
    屬製成，如用以施暴、脅迫、抵抗，依一般社會觀念，已足
    使人之生命、身體、安全受有危害，自堪認為兇器。是核被
    告所為，係犯刑法第三百二十條第一項之竊盜罪及第三百二
    十一條第一項第三款之攜帶兇器竊盜罪。被告先後竊取告訴
    人乙○○之機車鑰匙及機車之行為，係基於同一竊盜機車之
    犯意下之接續行為，僅侵害一法益，只論以一罪。被告所犯
    上開竊盜罪、攜帶兇器竊盜罪間，犯意各別，行為互殊，應
    予分論併罰。爰審酌被告有如事實欄所示之刑事犯罪紀錄，
    有臺灣高等法院被告前案紀錄表在卷可憑，素行非佳，竟於
    前案審理期間，猶不知悛悔，再犯本案，及其犯罪之動機、
    目的、所為危害社會治安及侵害個人法益，並兼衡其於犯罪
    後坦承部分犯行、態度尚稱良好等一切情狀，分別量處如主
    文所示之刑，並定其應執行刑，以示懲儆。
  (二)扣案梅花板手及萬能起子各一枝，為被告所有供上揭竊盜犯
    罪所用之物，業據被告供明在卷，爰依刑法第三十八條第一
    項第二款規定，均予宣告沒收。
據上論斷，應依刑事訴訟法第二百七十三條之一第一項、第二百
九十九條第一項前段，刑法第三百二十條第一項、第三百二十一
條第一項第三款、第三十八條第一項第二款、第五十一條第五款
，刑法施行法第一條之一第一項、第二項前段，判決如主文。
本案經檢察官溫祖德到庭執行職務。
中　華　民　國　 九十六 　　年　　二　　月　　十四　　日
                  刑事第十庭    法　官　張筱琪
以上正本證明與原本無異。
　　　　　　　　　　　　　　　　書記官　廖舜宜
中　華　民　國　 九十六 　　年　　二　　月　　十四　　日
附錄本案論罪科刑法條全文：
中華民國刑法第三百二十條
 (普通竊盜罪、竊佔罪)
意圖為自己或第三人不法之所有，而竊取他人之動產者，為竊盜
罪，處五年以下有期徒刑、拘役或五百元以下罰金。
意圖為自己或第三人不法之利益，而竊佔他人之不動產者，依前
項之規定處斷。
前二項之未遂犯罰之。
中華民國刑法第三百二十一條
犯竊盜罪而有左列情形之一者，處六月以上、五年以下有期徒刑
：
一　於夜間侵入住宅或有人居住之建築物、船艦或隱匿其內而犯
　　 之者。
二　毀越門扇、牆垣或其他安全設備而犯之者。
三　攜帶兇器而犯之者。
四　結夥三人以上而犯之者。
五　乘火災、水災或其他災害之際而犯之者。
六　在車站或埠頭而犯之者。
前項之未遂犯罰之。
